【裁判字號】    99,交聲,183
【裁判日期】    990804
【裁判案由】    違反道路交通管理處罰條例聲明異議
【裁判全文】
臺灣臺東地方法院交通事件裁定         99年度交聲字第183號
原處分機關  交通部公路總局高雄區監理所臺東監理站
異  議  人
即受處分人  甲○○
上列異議人即受處分人因違反道路交通管理處罰條例事件，對交
通部公路總局高雄區監理所臺東監理站於民國99年 7月22日所為
之處分（原處分案號：東監違裁字第81-T00000000號）聲明異議
，本院裁定如下：
    主  文
原處分撤銷。
上開罰鍰撤銷部分，甲○○不罰。
甲○○普通重型機器腳踏車駕駛人，駕駛普通重型機器腳踏車經
測試檢定酒精濃度超過規定標準，壹年內禁止考領普通重型機器
腳踏車駕駛執照，並應接受道路交通安全講習。
    理  由
一、原處分意旨略以：受處分人即異議人甲○○飲用酒類後，駕
    駛牌照號碼K52-663號普通重型機器腳踏車，於民國99年4月
    3日晚間9時17分許，行經臺東縣臺東市○○路路段，經警攔
    停施以呼氣所含酒精濃度檢測，測定值超過0.55MG/L，旋經
    臺東縣警察局臺東分局警員以第 T00000000號舉發違反道路
    交通管理事件通知單（下稱舉發通知單）舉發之，嗣原處分
    機關即交通部公路總局高雄區監理所臺東監理站認異議人僅
    領有職業聯結車駕駛執照，而未領有普通重型機器腳踏車駕
    駛執照，乃於99年 7月22日，依道路交通管理處罰條例第35
    條第1項第1款、第24條及違反道路交通管理事件統一裁罰基
    準表等規定，以東監違裁字第81-T00000000號裁決書裁處罰
    鍰新臺幣（下同）45,000元，吊扣職業聯結車駕駛執照12個
    月，並應參加道路交通安全講習等語。
二、異議意旨略以：異議人係騎乘機車酒駕，其雖無機車駕照，
    亦不應吊扣其職業聯結車駕照，為此具狀聲明異議等語。
三、按法院受理有關交通事件，準用刑事訴訟法之規定；其處理
    辦法，由司法院會同行政院定之；聲明異議案件之處理，除
    準用刑事訴訟法有關規定外，依本辦法之規定處理之，道路
    交通管理處罰條例第89條及道路交通案件處理辦法第4條第1
    項分別定有明文。第按法院受理有關交通事件，固準用刑事
    訴訟法規定，惟刑事訴訟係對特定人之特定事實，國家責由
    法院為確定具體刑罰權之存否而進行之程序，法院與被告乃
    係裁判者與被裁判者之關係，是刑事案件之本質乃在對人民
    之人身等自由予以限制甚至剝奪，國家乃設有刑事訴訟程序
    以保障人民基本權利，並以實體真實、法治程序與法和平性
    為其三大目的，對於具體刑罰權之存否，則以嚴格證明法則
    、傳聞法則等為事實認定之基礎，並以嚴謹而慎重之正當法
    律程序確保實體正義；反觀諸立法者既已決定道路交通違規
    處罰事件之法定性質為行政罰，其本質係行政事件，應屬無
    疑，而就行政事件之事物本質言，其具有權力規制作用性高
    、案件反覆且頻繁發生、法益侵益性較小等重要特徵，故其
    司法救濟如一概以嚴謹而慎重之刑事訴訟程序為之，則與其
    本質殊有未盡相符之處，且準用雖係立法者之用法指示，然
    仍須以準用者與被準用者間事物本質相同或相類似之部分，
    方有比附援引之基礎，是刑事訴訟法於證據章所規定，舉如
    第159條第1項之傳聞法則，即與屬行政秩序罰之交通違規裁
    罰本質不合，應不在準用之列，合先敘明。
四、按汽車駕駛人（包括機器腳踏車）飲用酒類後其吐氣所含酒
    精濃度超過每公升0.25毫克以上者，不得駕車；又汽車駕駛
    人，駕駛汽車經測試檢定有酒精濃度超過規定標準者，處15
    ,000元以上60,000元以下罰鍰，並當場移置保管該汽車及吊
    扣其駕駛執照 1年；又汽車駕駛人，有駕駛汽車經測試檢定
    酒精濃度超過規定標準之情形者，應接受道路交通安全講習
    ，道路交通安全規則第114條第2款及道路交通管理處罰條例
    第3條第8款、第35條第1項第1款、第24條第1項第2款分別定
    有明文。次按行政罰法於94年2月5日經總統令公布，並於95
    年2月5日生效施行，而本件異議人交通違規之行為時係於99
    年4月3日，自有行政罰法之適用。又按同法第 1條規定「違
    反行政法上義務而受罰鍰、沒入或其他種類行政罰之處罰時
    ，適用本法。但其他法律有特別規定者，從其規定」，是95
    年2月5日以後之行政處罰，原則上應適用行政罰法之規定，
    亦即行政罰法為一般行政處罰之基本法，所有關於行政處罰
    之裁罰，要以行政罰法為基本準則，殆無疑義。再按行政罰
    法第26條規定「一行為同時觸犯刑事法律及違反行政法上義
    務規定者，依刑事法律處罰之。但其行為應處以其他種類行
    政罰或得沒入之物而未經法院宣告沒收者，亦得裁處之。前
    項行為如經不起訴處分或為無罪、免訴、不受理、不付審理
    之裁判確定者，得依違反行政法上義務規定裁處之」，此乃
    揭示「刑罰優先」及「一行為不二罰」之原則，考諸立法目
    的，無非以一行為同時觸犯刑事法律及違反行政法上之義務
    規定時，由於刑罰與行政罰同屬對不法行為之制裁，而刑罰
    多屬對人身等自由之限制，懲罰作用較強，影響人民基本權
    利較鉅，故依刑事法律處罰多已足令行為人心生警惕，殊無
    一行為兩罰，而再處以行政罰之必要，是車輛駕駛人飲用酒
    類後駕車，如同時觸犯刑法第185條之3之公共危險罪者，道
    路交通主管機關除依上開行政罰法第26條第 1項後段規定，
    得另處以其他種類之行政罰外，依同條項前段規定，本不得
    再科處罰鍰，而應將該駕駛人所涉之刑事責任，依道路交通
    管理處罰條例第10條等規定，移送司法機關處理，其後除非
    有行政罰法第26條第 2項所定業經不起訴處分確定等事由外
    ，自不得另裁處行為人罰鍰，復依上開條文第 1項後段規定
    ，同一行為經刑事處罰後，得再裁處行政罰者，僅限於裁處
    「其他種類行政罰」及「沒入」，而由行政罰法第2條4款規
    定觀之，此所謂「其他種類行政罰」，當係指「罰鍰」、「
    拘留」等與刑事處罰（自由刑、財產刑）相當者以外之行政
    罰（如吊銷、吊扣駕駛執照或汽車牌照、施以道路交通安全
    講習等）而言，若行為人之同一行為業經法院判刑確定，則
    不論所判處刑之種類係有期徒刑、拘役或罰金，均不得再依
    行政罰裁處「罰鍰」或「拘留」，否則即有一行為重複處罰
    之違法。另按道路交通管理處罰條例第35條第 8項規定「前
    項汽車駕駛人，經裁判確定處以罰金低於本條例第92條第 3
    項所訂最低罰鍰基準規定者，應依本條例裁決繳納不足最低
    罰鍰之部分」，本條項規定行為人飲酒後酒精濃度超過標準
    而駕駛車輛，刑罰部分經法院判處罰金刑確定後，如所判處
    之罰金數額低於「違反道路交通管理事件統一裁罰基準表」
    所訂之最低裁罰基準時，道路交通主管機關應再裁決命行為
    人補繳不足最低罰鍰部分，此項規定顯係將刑罰之「罰金」
    與行政罰之「罰鍰」等同視之，然行為人觸犯刑事法律，刑
    事程序繁瑣，採證嚴謹，行為人於偵、審程序如未遵守訴訟
    程序，即有受強制處分之虞，且經法院判處罰金確定，行為
    人未依檢察官傳喚到案執行，將遭拘提、通緝，若無法繳納
    罰金時，即應易服勞役，人身自由將受限制，此與行政罰裁
    處之「罰鍰」，非惟程序寬嚴不同，於無法繳納罰鍰時，行
    政機關原則上仍不得逕予限制行為人之人身自由（例外如拘
    提、管收，惟此強制處分均須由法院以裁定為之，且行為人
    所負繳納罰鍰之義務，不因管收而免除，此觀行政執行法相
    關規定自明），處罰效果尤屬有間，上開規定將二者「等而
    視之」，法理上實有謬誤，且與行政罰法第26條及憲法第23
    條規定是否相合，殊非無疑。姑毋論道路交通管理處罰條例
    第35條第 8項之合憲性疑慮，而僅就法律適用層次言，該條
    項既明定經裁判確定處以「罰金」，文義上自以經法院判處
    「罰金」確定，而金額不足最低裁罰基準者為限，如受刑法
    其他所定之主刑處罰（例如有期徒刑或拘役之宣告），即不
    得再依該條項裁決命繳納不足裁罰基準之罰鍰。申言之，刑
    法第41條所定之「易科罰金」，乃係對於違犯輕罪之行為人
    ，本受有期徒刑或拘役之判決確定，惟為避免短期自由刑所
    生流弊，故於刑罰執行時，改以罰金代替有期徒刑或拘役之
    執行，性質上屬易刑處分，受刑人雖事實上受罰金之執行，
    然法律上仍視為有期徒刑或拘役之執行（刑法第44條規定參
    照，復觀刑法累犯成立與否之判準亦明）。從而，「受有期
    徒刑或拘役之宣告而易科罰金」與「受罰金之宣告」，最終
    執行結果或謂殊途同歸，惟二者於法律上所代表之意義迥然
    相異，不可不辨，是道路交通管理處罰條例第35條第 8項規
    定之裁判確定處以「罰金」，以經法院確定判決受「罰金」
    宣告之主刑者為限，尚不及裁判確定後易刑執行之易科罰金
    結果，是如行為人同一行為業經判處有期徒刑或拘役確定後
    ，自不得再就同一行為課予任何罰鍰，且毋論此所判處之有
    期徒刑或拘役是否得易科罰金，以及易科執行後之罰金數額
    是否實質上低於最低裁罰基準之罰鍰數額，均非所問，否則
    即有違行政處罰嚴格明確之原則（臺灣高等法院暨所屬法院
    98年度法律座談會刑事類提案第24號研討結果(一)增列甲說協
    同意見參照）。又按道路交通管理處罰條例第68條業於94年
    12月14日修正，並自95年3月1日施行（另同條規定雖已於99
    年5月5日修正公布，惟施行日期尚未經行政院以命令定之，
    況該修正後之規定並未有利於受處罰者），修正前同條例第
    68條原規定「汽車駕駛人，因違反本條例及道路交通安全規
    則之規定，受吊扣或吊銷駕駛執照處分時，吊扣或吊銷其持
    有各級車類之駕駛執照」，同條例第68條修正後則定為「汽
    車駕駛人，因違反本條例及道路交通安全規則之規定，受吊
    銷駕駛執照處分時，吊銷其持有各級車類之駕駛執照」，參
    酌上開條文修正前，原提案修正之條文內容為「汽、機車駕
    駛人，因違反本條例及道路交通安全規則之規定，受吊扣或
    吊銷駕駛執照處分時，吊扣或吊銷其違法或違規當時所駕駛
    車輛之駕駛執照」，其立法理由略稱以「原條文將違法或違
    規駕駛人所持有各級車類之駕駛執照一併吊扣或吊銷，失之
    過酷，影響人民工作及生活甚鉅，爰修正之」等語，嗣立法
    院三讀通過之修正條文則僅將同條例第68條原條文中之「吊
    扣或」等字刪除乙情，有立法院交通委員會94年10月 5日臺
    立交字第0942400153號函附之道路交通管理處罰條例第68條
    審查報告可參 (見立法院公報第94卷第70期頁135-138)。是
    以，揆諸上開立法理由及修法歷程可知，修正後同條例第68
    條規定受「吊銷駕駛執照」處分者，仍維持吊銷駕駛人持有
    各級車類之駕駛執照，至受「吊扣駕駛執照」之處分者，則
    僅「吊扣」其違規當時所駕駛車輛之駕駛執照，而不另吊扣
    其所持有之其他各級車輛種類之駕駛執照，此乃當然之解釋
    。從而，依上開修正後之規定，受吊扣駕駛執照處分時，不
    再吊扣其持有各級車類之駕駛執照，而僅須吊扣駕駛人違規
    時所駕駛車類之駕駛執照即可（臺灣高等法院暨所屬法院97
    年度法律座談會刑事類提案第40號、98年度法律座談會刑事
    類提案第20號研討結果迭揭斯旨彰明較著）。至於交通部89
    年8月30日交路字第008861號、94年9月15日交路字第094005
    1433號函釋固略謂「查有關已領有汽、機車駕駛執照之駕駛
    人，其駕車有違反道路交通管理處罰條例第35條之行為者，
    當依該條例規定，處以罰鍰及吊扣（銷）駕駛執照之處分」
    云云，然前揭函釋既於道路交通管理處罰條例上開修正前所
    作成，而與95年3月1日施行之同條例第68條規定與修法意旨
    均未相侔，自不得逕引為處罰駕駛人之依據，併予指明。復
    按汽車駕駛人取得高一級車類之駕駛資格者，應換發駕駛執
    照，並准其駕駛較低級車類之車輛，已領有聯結車駕駛執照
    者，得駕駛大客車、大貨車、代用大客車、大客貨兩用車、
    曳引車、小型車、輕型機器腳踏車；又汽車駕駛人，領有聯
    結車、大客車、大貨車或小型車駕駛執照，駕駛重型機器腳
    踏車者，處1,800元以上3,600元以下罰鍰，並禁止其駕駛；
    汽車駕駛人違反本條例規定，應受吊扣駕駛執照處分，於汽
    車駕駛人係無駕駛執照駕車者，在所規定最長吊扣期間內，
    不得考領駕駛執照，道路交通安全規則第61條第1項第1款前
    段、道路交通管理處罰條例第22條第1項第 4款、第67條第6
    項分別定有明文。質言之，駕駛人如有道路交通管理處罰條
    例第35條第1項第1款所定之違規行為，而應受吊扣駕駛執照
    之行政處分時，依法僅能吊扣駕駛人駕駛該車輛違規當時所
    駕車輛之駕駛執照（含擬制駕駛執照），不得吊扣該駕駛人
    所實際持有，而與駕駛該違規車輛無關之其他各級車類駕駛
    執照，亦即同條例第35條第1項第1款規定之「吊扣駕駛執照
    」，自法律之目的解釋與體系解釋言，當係指「吊扣駕駛人
    酒後違規駕駛時所駕駛該違規車輛車類之實體或擬制駕駛執
    照」，是駕駛人已領有普通重型機器腳踏車駕駛執照，而於
    酒後違規駕駛普通重型機器腳踏車時，行政機關所得施以吊
    扣者，僅限於該駕駛人所持有之普通重型機器腳踏車駕駛執
    照，尚不及於該駕駛人所領有之其他汽車（不含機器腳踏車
    ）、大型重型機器腳踏車或輕型機器腳踏車駕駛執照；易言
    之，依修正後之規範意旨，酒後駕駛汽車違規，僅得吊扣汽
    車駕照，不得吊扣機車駕照，而駕駛機車違規，亦不得吊扣
    汽車駕照。又駕駛人苟持有聯結車職業駕駛執照，卻逕自駕
    駛普通重型機器腳踏車，揆諸上開規定與說明，該聯結車職
    業駕駛執照自不得作為其駕駛普通重型機器腳踏車之許可憑
    證，而屬普通重型機器腳踏車駕駛人酒後違規，且無駕駛執
    照駕駛普通重型機器腳踏車之情形，自應於法定最長吊扣期
    間內，禁止其考領普通重型機器腳踏車駕駛執照。
五、經查：
(一)異議人甲○○除領有聯結車職業駕駛執照外，並未考領普通
    重型機器腳踏車或其他機器腳踏車之駕駛執照，又其於飲用
    酒類後，仍駕駛牌照號碼 K52-663號普通重型機器腳踏車，
    於99年4月3日晚間9時17分許，行經臺東縣臺東市○○路○段
    中華大橋南端處，經警攔停施以呼氣所含酒精濃度檢測，測
    定值達每公升0.67毫克，旋經臺東縣警察局於同日以東警交
    字第 T00000000號舉發通知單舉發之（另異議人有關普通重
    型機器腳踏車駕駛人領有聯結車職業駕駛執照，駕駛普通重
    型機器腳踏車之違規行為，雖與前揭酒醉駕車行為係屬一行
    為，惟未據警察機關舉發，本院自無從審究之，附此指明）
    ，嗣原處分機關於99年 7月22日，依道路交通管理處罰條例
    第35條第1項第1款、第24條及違反道路交通管理事件統一裁
    罰基準表等規定，以東監違裁字第81-T00000000號裁決書裁
    處異議人罰鍰45,000元，吊扣職業聯結車駕駛執照12個月，
    並應參加道路交通安全講習等情，有前開舉發通知單、裁決
    書及送達證書、酒精測定紀錄表、汽車及機車駕照基本資料
    、公路監理電子閘門證號查詢汽車駕駛人、機車駕駛人及車
    號查詢重型機車車籍列印資料等件在卷可稽，復為異議人所
    不爭執，是異議人於僅領有聯結車職業駕駛執照之情況下，
    飲用酒類後，猶於前揭時、地駕駛上開普通重型機器腳踏車
    行駛在臺東縣境內供公眾往來通行之道路上，經警攔停檢測
    後，其吐氣所含酒精濃度超過規定標準，而達每公升0.67毫
    克之事實，洵屬明確，信堪認定為真實。
(二)又異議人於前開時、地所為之同一酒醉駕車行為，經臺東縣
    警察局臺東分局報請偵辦後，業經臺灣臺東地方法院檢察署
    檢察官向本院聲請簡易判決處刑，本院乃於99年4月19日以9
    9年度東交簡字第197號判處拘役40日，如易科罰金，以1,00
    0元折算1日確定在案，此有前揭刑事簡易判決書、臺灣高等
    法院被告前案紀錄表等件在卷可憑，復經本院依職權向臺灣
    臺東地方法院檢察署調閱該署99年度執字第 560號案件全卷
    核屬無訛，是異議人既因同一酒醉駕車行為，同時觸犯刑法
    及違反行政法上義務，揆諸上開規定，自應優先適用刑事法
    律處罰之，而其刑罰部分既經本院判處拘役40日確定，則原
    處分機關依道路交通管理處罰條例第35條第1項第1款規定，
    對異議人前開酒醉駕車之行政違章予以裁罰時，除其行為應
    處以其他種類行政罰即吊扣駕駛執照及施以道路交通安全講
    習等部分，仍得另予依法裁處外，就異議人違反行政法上義
    務而應受罰鍰課處部分，除法律另有特別規定者外，自不得
    再行裁罰之，又道路交通管理處罰條例第35條第 8項固明定
    行為人應補繳不足最低罰鍰基準規定之罰鍰金額，惟此僅以
    經法院判決確定受「罰金」宣告之主刑者為限，尚不及於裁
    判確定後所受有期徒刑或拘役宣告易科罰金之執行結果。準
    此，異議人雖未就原處分機關裁處罰鍰45,000元部分聲明異
    議，然按交通法庭認為聲明異議有理由或聲明異議雖無理由
    而原處分不當或違法者，應以裁定將原處分經聲明異議部分
    撤銷，並自為裁定，道路交通案件處理辦法第20條規定至明
    ，是異議人於聲明異議狀雖僅記載就吊扣駕駛執照部分聲明
    異議，餘則隻字不提，惟上開罰鍰裁處部分，與異議人交通
    違規行為是否存在既無從分離，本院自應併予審究，而原處
    分有關裁處異議人罰鍰45,000元部分，於法既屬有違，本院
    自應予以撤銷，並自為裁定。
(三)再原處分機關裁處吊扣異議人所領有之「職業聯結車駕駛執
    照12個月」部分，按吊扣駕駛執照乃係預防將來有再度違規
    之危險而為之管制罰，此有別於前開針對已發生之違規事實
    所科處罰鍰之行政秩序罰，自屬行政罰法第26條第 1項後段
    所稱之「其他種類行政罰」，而異議人既有飲酒駕車，經測
    試檢定酒精濃度超過標準之情已如上述，其違規事實堪信屬
    實，是就其違反該行政法上義務之行為，原處分機關仍應依
    法科處罰鍰以外之行政罰。惟查，異議人前揭違規行為既發
    生於99年4月3日，而94年12月14日修正之道路交通管理處罰
    條例第68條業於95年3月1日生效施行，自應適用修正後即現
    行規定裁處，又同條例第68條修正時，既將「吊扣」等字刪
    除，參諸前揭說明，異議人受吊扣違規當時所駕車類之駕駛
    執照處分時，行政機關自不得再吊扣其持有之其他各級車類
    駕駛執照，故原處分機關於作成吊扣其駕駛執照處分時，僅
    應吊扣異議人違規當時所駕駛車輛之同車類駕駛執照，方符
    依法行政原則。值此，異議人酒後駕駛前開普通重型機器腳
    踏車，經檢測後酒精濃度超過規定標準既如上述，則異議人
    依法所受之處分，當為限制其駕駛普通重型機器腳踏車之權
    利，而應僅吊扣其普通重型機器腳踏車駕駛執照，始合修正
    後道路交通管理處罰條例第68條之規定，要不得在法無明文
    下，恣意踐越法律保留原則，遽予限制異議人駕駛聯結車或
    其他除普通重型機器腳踏車以外車類之資格，造成其權利上
    之損害。然因異議人僅領有聯結車職業駕駛執照，參諸前揭
    規定與說明，該聯結車職業駕駛執照尚不得作為其駕駛普通
    重型機器腳踏車之許可憑證，是異議人既僅領有聯結車職業
    駕駛執照，卻酒後違規駕駛普通重型機器腳踏車，核屬普通
    重型機器腳踏車駕駛人無駕駛執照駕車，違反道路交通管理
    處罰條例第35條第1項第1款規定，而應受吊扣駕駛執照處分
    之情形，依同條例第67條第 6項規定，自應在所規定最長吊
    扣期間內，禁止其考領普通重型機器腳踏車駕駛執照。詎原
    處分機關捨此弗為，竟於異議人現實上僅領有聯結車職業駕
    駛執照，而無普通重型機器腳踏車駕駛執照可供實體吊扣之
    情形下，恣為「吊扣職業聯結車駕駛執照12個月」之處分，
    致異議人所領有之聯結車職業駕駛執照有受違法吊扣之虞。
    矧此行政處分或可達成禁止異議人再度酒後駕駛車輛之行政
    目的，惟同時亦造成限制異議人駕駛其他各類車輛之結果，
    甚至侵害其工作權，原處分所造成之損害與所欲達成目的之
    利益，二者間顯有失衡，且已逾越現行道路交通管理處罰條
    例第68條及第67條第 6項之規範意旨及處罰範圍，是原處分
    關於「吊扣職業聯結車駕駛執照12個月」部分，於法殊難謂
    合，異議人此部分之異議，洵有理由，本院亦應予以撤銷，
    並自為裁定。
(四)至原處分機關對異議人施以道路交通安全講習之行政罰部分
    ，亦係預防將來有再度違規之危險而為之管制罰，屬行政罰
    法第26條第 1項後段所稱之「其他種類行政罰」，而異議人
    有飲酒駕車，經測試檢定酒精濃度超過標準之事同如前述，
    是就其違反該行政法上義務之行為，原處分機關仍應依法科
    處罰鍰以外之行政罰。基此，原處分機關對異議人所裁處施
    以道路交通安全講習部分，於法允無不當。
六、綜上所述，原處分機關所為裁處異議人罰鍰45,000元之行政
    裁罰部分，於法殊有未洽，又對異議人裁處「吊扣職業聯結
    車駕駛執照12個月」部分，既漏未審酌修正後道路交通管理
    處罰條例第68條之立法理由與規範內涵，尤疏於注意異議人
    僅持有聯結車職業駕駛執照，本不得憑此駕駛普通重型機器
    腳踏車，竟仍酒後違規，無照駕駛普通重型機器腳踏車，而
    有同條例第67條第6項所定之情形，依同條例第35條第1項第
    1款規定，應在所規定之最長吊扣期間即1年內，禁止其考領
    普通重型機器腳踏車駕駛執照，是此部分亦有違法之失，異
    議人就此聲明異議即有理由，另原處分機關裁處異議人罰鍰
    45,000元暨應施以道路交通安全講習部分，聲明異議意旨固
    皆未指摘及此，惟參諸臺灣高等法院暨所屬法院98年度法律
    座談會刑事類提案第23號之研討結果，仍應由本院將原處分
    全部撤銷，另為如主文第2項暨第3項所示之諭知，以資適法
    。
七、據上論斷，應依道路交通管理處罰條例第87條第 2項、第89
    條，道路交通案件處理辦法第20條前段，裁定如主文。
中    華    民    國    99    年     8    月     4    日
                  交通法庭  法  官  劉正偉
以上正本證明與原本無異。
如不服本裁定，應於裁定送達後5日內向本院提出抗告狀（須附
繕本）。
「切勿逕送上級法院」
                            書記官  姚佳華
中    華    民    國    99    年    8     月    4     日

司法院資訊處製作；財團法人民間司法改革基金會備份。
